【裁判字號】    90,訴,482
【裁判日期】    900524
【裁判案由】    毒品危害防制條例
【裁判全文】
臺灣彰化地方法院刑事判決                            九十年度訴字第四八二號
    公  訴  人  臺灣彰化地方法院檢察署檢察官
    被      告  甲○○
右列被告因違反毒品危害防制條例案件，經檢察官提起公訴（八十九年度毒偵字第五
七五九號、第六三八二號），本院判決如左：
    主      文
甲○○連續施用第一級毒品，累犯，處有期徒刑壹年月，扣案之海洛因柒包（淨重
貳捌點伍柒公克）、包裝袋壹佰壹拾伍個、注射針筒伍支、塑膠鏟子貳支、塑膠吸管
壹包、食鹽水瓶、乙醇壹瓶及橡皮管貳條均沒收銷燬之；又連續施用第二級毒品，
累犯，處有期徒刑柒月，扣案之安非他命壹包、玻璃管支、吸食工具壹瓶均沒收銷
燬之，扣案之噴火筒及打火機各壹個均沒收。應執行有期徒刑壹年捌月，扣案之海洛
因柒包（淨重貳捌點伍柒公克）、包裝袋壹佰壹拾伍個、注射針筒伍支、塑膠鏟子貳
支、塑膠吸管壹包、食鹽水瓶、乙醇壹瓶、橡皮管貳條、安非他命壹包、玻璃管
支、吸食工具壹瓶均沒收銷燬之，扣案之噴火筒及打火機各壹個均沒收。
    事      實
一、甲○○曾於民國八十六年間，因違反麻醉藥品管理條例案件，經法院判處有期徒
    刑四月確定，甫於八十七年五月九日執行完畢。其前因施用毒品案件，經強制戒
    治期滿，由台灣彰化地方法院檢察署檢察官於八十九年二月二十五日以八十九年
    度戒毒偵字第一七四、一七五、一七六、一七七號為不起訴處分確定在案，其另
    因違反毒品危害防制條例案件，經台灣高等法院台中分院援用同一強制戒治之結
    果於八十九年五月四日以八十七年度上易字第一二四六號判決免刑確定；詎甲○
    ○仍不知悔改，復基於概括之犯意，自八十九年十月中旬起至同年十二月十八日
    止，連續在彰化縣花壇鄉○○村○○街六六六號住處等處，以針筒注射之方式，
    施用第一級毒品海洛因多次；其另基於概括之犯意，自八十九年十月中旬起至同
    年十二月十八日止，連續在上址等處，以將毒品安非他命置於玻璃管內，以火燒
    烤使之產生白色煙霧，再以過濾器過濾而吸食之方式，施用第二級毒品安非他命
    多次。嗣其先於八十九年十一月十四日晚上九時三十分許，在台七十六線東向十
    三公里處，因交通違規為警盤詰時查獲，並扣得第一級毒品海洛因二包（淨重二
    ．七二公克）；其又於八十九年十二月十九日凌晨零時十分許，在彰化縣花壇鄉
    ○○路十五號夏威夷汽車旅館三一六室為警查獲，並扣得第一級毒品海洛因五包
    （淨重二五．八五公克）、第二級毒品安非他命一包，施用第一級毒品海洛因所
    用之包裝袋一百十五個、注射針筒五支、塑膠鏟子二支、塑膠吸管一包、食鹽水
    三瓶、乙醇一瓶、橡皮管二條及施用第二級毒品安非他命所用之玻璃管三支、吸
    食工具一瓶、噴火筒一個、打火機一個。
二、案經內政部警政署國道公路警察局第三警察隊、彰化縣警察局彰化分局報請台灣
    彰化地方法院檢察署檢察官偵查起訴。
    理    由
一、訊據被告甲○○對於右揭事實坦承不諱，且警方先後於八十九年十一月十四日及
    同年十二月十九日所採取被告尿液送檢驗結果，確均呈嗎啡及甲基安非他命陽性
    反應，此有彰化縣衛生局煙毒尿液檢驗成績書二份附卷可稽，且扣案之粉末七包
    經送鑑驗結果，確均係毒品海洛因，此有法務部調查局檢驗通知書二份附卷可參
    ，此外並有安非他命一包及施用第一級毒品海洛因所用之包裝袋一百十五個、注
    射針筒五支、塑膠鏟子二支、塑膠吸管一包、食鹽水三瓶、乙醇一瓶、橡皮管二
    條、施用第二級毒品安非他命所用之玻璃管三支、吸食工具一瓶、噴火筒一個、
    打火機一個扣案可稽，是以被告有連續施用海洛因及安非他命之犯行均堪認定。
    再被告前因施用毒品案件，經強制戒治期滿，由台灣彰化地方法院檢察署檢察官
    於八十九年二月二十五日以八十九年度戒毒偵字第一七四、一七五、一七六、一
    七七號為不起訴處分確定在案，其另因違反毒品危害防制條例案件，經台灣高等
    法院台中分院援用同一強制戒治之結果於八十九年五月四日以八十七年度上易字
    第一二四六號判決免刑確定，此有刑案資料查註紀錄表及被告全國前案紀錄表在
    卷可證，被告於五年內再犯本案，是以本件事證已臻明確，被告之犯行洵堪認定
    。
二、核被告所為，係犯毒品危害防制條例第十條第一項、第二項之罪。其於施用毒品
    海洛因、安非他命前後持有海洛因、安非他命之低度行為，應為施用之高度行為
    所吸收，均不另論罪。其先後數次施用第一級毒品海洛因、第二級毒品安非他命
    之犯行，時間緊接，犯意概括，犯罪構成要件復相同，均為連續犯，應論以一罪
    ，並均依法加重其刑。被告所犯上開二罪，犯意各別，犯罪構成要件不同，應予
    分論併罰。查被告係自八十九年十月中旬起至同年十二月十八日止，有連續施用
    第一級毒品海洛因及第二級毒品安非他命之犯行，而公訴人僅就被告於八十九年
    十一月十四日、同年十二月十九日或各其前四日內之某一時點之連續施用第一級
    毒品海洛因及第二級毒品安非他命之犯行提起公訴，該未經起訴之部分，與檢察
    官起訴之部分，因被告係基於概括之犯意而為之，具有連續犯之關係，屬裁判上
    之一罪，其一部起訴之效力及於全部，故本院自得併予審究，併此敘明。又被告
    曾於八十六年間，因違反麻醉藥品管理條例案件，經法院判處有期徒刑四月確定
    ，甫於八十七年五月九日執行完畢，此有台灣彰化地方法院檢察署刑案資料查註
    紀錄表在卷可稽，其於受有期徒刑執行完畢五年以內再犯有期徒刑以上之本罪，
    為累犯，均應依法遞加重其刑。爰審酌被告犯罪之動機、所生危害及其犯罪後之
    態度等一切情狀，各量處如主文所示之刑，並定其應執行之刑。扣案之海洛因二
    包、五包（淨重各二．七二公克、二五．八五公克，合計二八．五七公克）及安
    非他命一包係毒品，包裝袋一百十五個、注射針筒五支、塑膠鏟子二支、塑膠吸
    管一包、食鹽水三瓶、乙醇一瓶、橡皮管二條、玻璃管三支、吸食工具一瓶，均
    係專供施用毒品之器具，均應沒收銷燬之，扣案之噴火筒及打火機各一個，係被
    告所有供施用第二級毒品安非他命所用之物，爰併予宣告沒收。
據上論斷，應依刑事訴訟法第二百九十九條第一項前段，毒品危害防制條例第十條第
一項、第二項、第十八條第一項前段，刑法第十一條前段、第五十六條、第四十七條
，第五十一條第五款、第三十八條第一項第二款，判決如主文。
中      華      民      國    九十      年      五      月    二十四    日
                                    台灣彰化地方法院刑事第二庭
                                        法      官
附錄法條
毒品危害防制條例第十條
右正本證明與原本無異。
如不服本判決，應於判決送達後十日內，向本院提出上訴狀（須附繕本）。


司法院資訊處製作；財團法人民間司法改革基金會備份。
